臺灣高雄地方法院刑事宣示判決筆錄   100年度審訴字第2936號
公  訴  人  臺灣高雄地方法院檢察署檢察官
被      告  饒博文
指定辯護人  本院公設辯護人黃秋葉
上列被告因100 年度審訴字第2936號違反毒品危害防制條例案件
，經檢察官提起公訴（100 年度偵字第25797 號），嗣因被告就
被訴事實為有罪陳述，本院合議庭裁定由受命法官獨任行簡式審
判程序，復經檢察官聲請法院改依協商程序而為判決，本院認為
適當進行協商判決程序，於中華民國100 年11月29日下午4 時在
本院刑事第二十一法庭宣示判決，以代判決書，出席職員如下：
        法  官  林書慧
        書記官  李承悌
        通  譯  劉春堂
法官起立朗讀判決主文、犯罪事實要旨、處罰條文、附記事項，
及告以上訴限制、期間並提出上訴狀之法院，且諭知記載其內容
：
一、主文：
    饒博文施用第一級毒品，處有期徒刑陸月，如易科罰金，以
    新臺幣壹仟元折算壹日；扣案之海洛因貳包（驗餘淨重合計
    壹點柒壹公克，另含殘留海洛因粉末難以完全析離之包裝袋
    貳個），均沒收銷燬之。又施用第二級毒品，處有期徒刑
    月，如易科罰金，以新臺幣壹仟元折算壹日；扣案之甲基安
    非他命壹包（驗餘淨重零點玖壹玖公克，另含殘留甲基安非
    他命晶體難以完全析離之包裝袋壹個），沒收銷燬之。應執
    行有期徒刑柒月，如易科罰金，以新臺幣壹仟元折算壹日；
    扣案之海洛因貳包（驗餘淨重合計壹點柒壹公克，另含殘留
    海洛因粉末難以完全析離之包裝袋貳個）、甲基安非他命壹
    包（驗餘淨重零點玖壹玖公克，另含殘留甲基安非他命晶體
    難以完全析離之包裝袋壹個），均沒收銷燬之。
二、犯罪事實要旨：
    饒博文前於民國89年間因施用毒品案件，經臺灣臺東地方法
    院以89年度毒聲字第314 號裁定送觀察、勒戒後，認無繼續
    施用毒品之傾向，於89年7 月19日執行完畢釋放，並經臺灣
    臺東地方法院檢察署檢察官以89年度毒偵字第290 號為不起
    訴處分確定。又於前開觀察、勒戒執行完畢釋放後5 年內之
    90年間，因施用毒品案件，經本院以90年度毒聲字第983 號
    裁定送觀察、勒戒後，認有繼續施用毒品之傾向，再以90年
    度毒聲字第1542號裁定令入戒治處所施以強制戒治，於戒治
    已滿3 月後，成效經評定為合格，復經本院以90年度毒聲字
    第5375號裁定停止戒治，於90年10月4 日釋放出所，所餘戒
    治期間付保護管束，於91年3 月11日保護管束期滿未經撤銷
    而視為執行完畢，並由本院以90年度雄簡字第309 號判處有
    期徒刑5 月確定。復於前揭觀察、勒戒及強制戒治執行完畢
    釋放後5 年後之96年間，因施用毒品案件，經本院以96年度
    毒聲字第726 號裁定送觀察、勒戒後，認有繼續施用毒品之
    傾向，再以本院96年度毒聲字第1236號裁定令入戒治處所施
    以強制戒治，於97年5 月14日強制戒治執行完畢釋放，並由
    臺灣高雄地法院檢察署檢察官以97年度戒毒偵字第256 號為
    不起訴處分確定。詎其猶未戒除毒癮，明知海洛因、甲基安
    非他命為毒品危害防制條例第2 條第2 項第1 、2 款所定之
    第一、二級毒品，依法不得持有、施用，竟於前揭觀察、勒
    戒及強制戒治執行完畢釋放後5 年內，分別基於施用第一、
    二級毒品之犯意，於100 年7 月15日凌晨1 、2 時許，在高
    雄市○○區○○路93號「宏磨坊汽車旅館」218 號房間內，
    先以將第一級毒品海洛因摻入香菸點燃之方式，施用海洛因
    1 次；待數分鐘後，再以將第二級毒品甲基安非他命置於玻
    璃球內燒烤吸食產生煙霧之方式，施用甲基安非他命1 次。
    嗣於同日上午9 時30分許，在上開汽車旅館房間內為警查獲
    ，當場扣得其施用剩餘之第一級毒品海洛因2 包（驗前淨重
    合計1.79公克，驗餘淨重合計1.71公克）及第二級毒品甲基
    安非他命1 包（驗前淨重0.924 公克，驗餘淨重0.919 公克
    ），並經徵其同意採尿送驗後，結果呈嗎啡、可待因、甲基
    安非他命及安非他命陽性反應，始悉上情。
三、處罰條文：
    毒品危害防制條例第10條第1 項、第2 項、第18條第1 項前
    段，刑法第11條、第41條第1  項前段、第8 項、第51條第5
    款、第9 款。
四、附記事項：
    無。
五、協商判決除有刑事訴訟法第455 條之4 第1 項第1 款於本訊
    問程序終結前，被告撤銷協商合意或檢察官撤回協商聲請者
    ；第2 款被告協商之意思非出於自由意志者；第4 款被告所
    犯之罪非第455 條之2 第1 項所定得以協商判決者；第6 款
    被告有其他較重之裁判上一罪之犯罪事實者；第7 款法院認
    應諭知免刑或免訴、不受理者情形之一，及違反同條第2 項
    「法院應於協商合意範圍內為判決；法院為協商判決所科之
    刑，以宣告緩刑或2 年以下有期徒刑、拘役或罰金為限」之
    規定者外，不得上訴。
六、如有前述得上訴情形而不服本判決，得自收受判決（即以本
    宣示判決筆錄代之）送達之日起10日內，向本院提出上訴書
    狀，並應敘述具體理由，如未敘述上訴理由者，應於上訴期
    間屆滿後20日內補提理由書狀於本院（均須按他造當事人之
    人數附繕本），切勿逕送上級法院。
中    華    民    國  100     年    11    月    29    日
                  臺灣高雄地方法院刑事第十庭
                              書記官  李承悌
                              法  官  林書慧
以上正本證明與原本無異。
中    華    民    國  100     年    11    月    29    日
                              書記官  李承悌
附錄本件論罪科刑法條：
毒品危害防制條例第10條
施用第一級毒品者，處 6 月以上 5 年以下有期徒刑。
施用第二級毒品者，處 3 年以下有期徒刑。